臺灣雲林地方法院刑事判決　　　　　　　 94年度訴字第637號
公　訴　人　臺灣雲林地方法院檢察署檢察官
被　　　告　丁○○
選任辯護人　藍庭光律師
　　　　　　劉志卿律師
上列被告因違反毒品危害防制條例案件，經檢察官提起公訴（94
年度偵字第3207號），本院判決如下：
    主  文
丁○○連續販賣第一級毒品，累犯，處無期徒刑。販毒所得新台
幣肆萬柒仟元沒收，如全部或一部不能沒收時，以其財產抵償之
。扣案之海洛因陸小包（淨重拾壹點柒捌公克，純質淨重肆點貳
伍公克）及其包裝，均沒收銷燬之。分裝袋壹佰貳拾個、分裝鏟
子支、電子秤壹個、黑色皮包1個均沒收。
    事  實
一、丁○○有煙毒、業務過失致死、違反票據法、侵佔、竊盜、
    觀察勒戒等前科，於民國（下同）91年間犯竊盜案件，經本
    院（92易字6 號）判處有期徒刑8 月，92年5 月26日入監，
    93年1 月26日執行完畢出監。丁○○竟仍不知悔改，基於販
    賣第一級毒品之概括犯意，自94年2 月間起，至同年5 月20
    日止，前後多次在雲林縣西螺鎮愛琴海汽車旅館前、中山國
    小附近之濟公廟、虎尾鎮某處等地，連續39次販賣第一級毒
    品海洛因予乙○○、甲○○。嗣於94年7 月27日16時55 分
    許，為警持搜索票在雲林縣西螺鎮○○里○○路10巷4 號丁○○住處查獲，並扣得海洛因6 小包（淨重11.78 公克，空
    包裝重2.25公克，純度36.06 ％，純質淨重4.25公克），及
    販賣用工具（小型電子磅秤1 台、夾鏈袋120 個、鏟子3 支
    、黑色皮包1 個）。另扣得甲基安非他命6 小包（淨重8.72
    10公克，取樣0.123 7 公克，餘重8.5973公克）、吸食鼻管
    1 支、安非他命吸食器1 組。又於丁○○所有車號8461-JK
    自小客車上，扣得注射針筒1 包（計38支），及丁○○身上
    扣得新台幣（下同）39400 元。
二、案經雲林縣警察局西螺分局報告臺灣雲林地方法院檢察署檢
    察官偵查起訴。
    理  由
一、認定犯罪之事實及理由：
  (一)證人乙○○之證言已證明被告有販賣毒品之行為：
  乙○○於94年8 月2 日檢察官偵訊中，結證陳述：「（問：
    你和丁○○有無常來往？）我向購買毒品，平常不會往來。
    （問：你怎麼知道跟丁○○買毒品？）是甲○○給我他的電
    話0000000000，我都用公共電話打給他，我就聯絡丁○○，
    約時間和地點及買的數量和價格，我就去指定之地點，他有
    時開車，有時騎機車來，我先交錢給他他再帶我到另一個地
    方拿毒品，他都是自己拿毒品來。... 一星期跟他買二、三
    次，大概跟他買了三個月，約的地點有愛琴海汽車旅館旁，
    大山國小的濟公廟、西螺的馬路上，西螺的青葉便當旁邊，
    都買三千或五千左右，都是買海洛因，每次都買一小包。
    .... （問 ：你在警察局說94年5 月20日18時在愛琴海汽車
    旅館前跟丁○○買一千元海洛因？）是，警察筆錄實在。（
    你都叫他培信？）是.... 前 一次在94年5 月19日下午在愛
    琴海汽車旅館前也有買，跟丁○○買二、三千的海洛因。（
    問：你一天買一次嗎？）不一定，有錢就會去買，一星期買
    二至四次。.. 」 等語（94年偵字3207號卷第19-20 頁）。
  乙○○94年5 月20日因強盜案件被捕，94年5 月21日被羈押
    （彰化地檢署94偵字3798號強盜案件、94聲押226 號），於
    94年5 月20日夜間製作警訊筆錄時，乙○○指認是向綽號「
    培信」的男子，以0000000000號電話聯絡購買毒品。警方才
    鎖定被告涉嫌，並於94年7 月27日搜索被告住處。乙○○於
    94年5 月20日警訊、94年8 月2 日檢察官偵訊中，雖然就細
    節部分（購買頻率、金額）之陳述稍有出入，但整體而言，
    所指認向「培信」「丁○○」購買毒品之主要事實，並無二
    致，而且所指認0000000000號電話，確實是被告所使用之電
    話（詳後述），其偵查中證言既已具結，當可引為證據使用
    。另參照乙○○確實於94年5 月20日22時施用毒品，於94
    年5 月20日23時許，在西螺鎮振興里8 號友人住處被查獲（
    有本院94年訴字723 號判決、雲林地檢署94年毒偵字1024
    號起訴書等附卷可參）。一般陷於毒品深淵不可自拔之人，
    身上若有幾千元現金，就會趕緊向藥頭買一包毒品施用解癮
    ，乙○○所述94年5 月19日、20日都有購買毒品等情節，應
    屬真實。
  乙○○在本院94年10月6 日審理期日中，部分證詞如下：
     「（檢察官：提示你在警察局時製作之筆錄中說，你在五
    月 十九日打電話聯絡〔培信〕（台語），他們有拿相片給
    你認，你說〔培信〕就是這個人，所言是否實在？）實在
    ，是他給我的。（檢察官：你看清楚，筆錄上寫的是你向〔
    培信〕買的？）是啊。（檢察官：實在否？）是啊。
     ......（檢察官：你叫丁○○什麼？）培欽。（檢察官：
     是〔培信〕嗎？）〔培欽〕的樣子，我忘記了。（檢察官
    ：你在檢察官訊問時說你叫丁○○〔培信〕，是否如此？
     ）是 。（檢察官：你叫他都叫〔培信〕沒錯吧？）是。..
    」等語。而被告也承認其綽號為「培信」（被告94年7 月27
    日警訊筆錄、94年7 月27日羈押訊問筆錄附94聲羈字第135
    號卷第6 頁），證人證詞與被告供述互相吻合，乙○○上述
    審理中之證詞，仍可採信。
  乙○○於本院94年10月6 日審理期日中，仍承認「多次向被
    告索取毒品，也有將金錢交付被告」的事實，但否認毒品與
    金錢是對價的買賣關係，改稱金錢是用以償還欠款云云。將
    先前「購買毒品」之證詞，改稱是「索討毒品」。此一翻供
    行為，有維護被告的用意。但經檢察官追問，乙○○仍確認
    就是向綽號「培信」的男子購買毒品。而被告的綽號就是「
    培信」。
  (二)證人甲○○證明向「培信」男子購買毒品，參照其他輔佐證
    據，足認就是向被告購買毒品：
  證人甲○○於本院於94年10月6 日審理期日中結證：「（辯
    護人：你認識被告丁○○？）認識。..... （辯護人：有一
    支0000000000 之 行動電話號碼是何人的？）是我的。....
    （辯護人：你有無打電話給丁○○過？）曾打過。......
    （辯護人：丁○○電話你記得嗎？）（未答）（辯護人：丁○○的行動電話你記得嗎？）我忘記了，那麼久了。....
    （辯護人：在雲林地檢署檢察官問你的時候，你記不記得你
    有跟檢察官說你有用剛才說的你的行動電話打丁○○的電話
    ，你還有把號碼說給檢察官記下來，你記不記得？）我忘記
    了，不太記得了。【（辯護人：你當時有無跟檢察官說丁○○的電話是幾號？）那時好像他們有唸一支電話讓我認。】
    （辯護人：當時你認出來了嗎？）我有印象，因為我當時已
    經進來那麼久了，我也忘記了。（辯護人：你回想檢察官訊
    問時，你的印象何以在當時會指認丁○○的電話號碼？丁○○的電話號碼有何特色？）證人（未答）....... 【（辯護
    人：你當時的印象，如何會知道檢察官所唸的號碼就是丁○○的，你是否有將丁○○的電話號碼記在腦中？）因為他說
    該支號碼是自我的手機發射出去的。】（辯護人：所以呢？
    發射出去的就是丁○○的？）我不太瞭解。（辯護人：你曾
    將丁○○的電話號碼抄起來拿給乙○○否，或是叫乙○○將
    號碼記下來？）應該是他看我的電話。（辯護人：你為什麼
    說是〔應該是〕？）是他看我的電話。..... （辯護人：為
    什麼他要看你的電話裡的丁○○的電話？）是他向我借電話
    去打的時候看到的。..... （辯護人：你曾打電話給丁○○
    說要買毒品否？）（未答）（辯護人：請證人回答？）（未
    答）（辯護人：曾否？）（未答）（辯護人：在檢察官訊問
    你的筆錄中有記載，你說〔我有打電話給他，但不是常常打
    ，我的意思是說，不會約他出來，都只是打電話跟他買毒品
    而已〕，這個他，當時記載的是指丁○○，這段話是否是你
    當時的陳述？）（未答）【（辯護人：你記得否？）我好像
    說我是向〔信仔〕（台語）買的。....... （檢察官：偵訊
    中你有對檢察官說是向〔信仔〕買毒品？）對。（檢察官：
    信仔是何人？外號叫什麼？）我都叫他信仔。......（檢察
    官：信仔你都如何叫他？）我都叫他信仔。（檢察官：你向
    信仔買毒的時間從何時到何時？）買不久。（檢察官：大約
    何時到何時？）今年的樣子。（檢察官：今年幾月份到幾月
    份？）我想一下（證人回想），年初的樣子。（檢察官：當
    時檢察官訊問時，有無拿丁○○的相片給你看？）有.....
    （辯護人：信仔是什麼人？）信仔就是我向他買毒品的人。
    ..... （檢察官：信仔是否叫〔培信〕（台語）？）培信？
    （檢察官：是還不是？）是。】..... （審判長：你有無獨
    自一人去買毒品過？）有。（審判長：如何與人家聯絡？）
    打電話，有時在路上遇見。（審判長：對方如何將毒品交給
    你？）證人用拿的。（審判長：都在哪裡？）有時在路邊。
    （審判長：在何縣市、鄉鎮？）在西螺。（審判長：還有在
    哪裡？）有時在虎尾。（審判長：還有無何處？）剩下的忘
    記了。（審判長：你一次都買多少？）買一、二千元。（
    審判長：對方都給你幾包？）一包。（審判長：這是什麼時
    候的事情？）年初的樣子。（審判長：是否在九十四年二月
    到四月的中間？）是。....... （審判長：四月十八日當天
    有無買毒品？）我忘記了。........ （審 判長：你有沒有
    與乙○○一同去買毒品？）有。（審判長：一起買毒品用什
    麼方式與對方聯絡？）也是打電話。...... （審 判長：一
    次都買多少毒品？）也是一、二千元。（審判長：買毒品的
    時間也是九十四年二月到四月？）應該是。....... 【（
    審判長：你認不認識對方？）我認識對方，我知道他。（審
    判長：乙○○認不認識對方？）他也曾看過。（審判長：你
    們二人都認識對方？）是。（審判長：你有無對方的電話？
    ）就是剛才那支，剛才他們不是有在說。（審判長：哪一支
    ？）我忘記電話號碼了，因為已經很久了，剛才律師有在說
    。】（審判長：你有對方的電話號碼？）對。（審判長：乙○○有無對方的電話號碼？）他好像有。（審判長：你與乙○○一起向對方買毒品，是你打電話還是乙○○打電話，還
    是都有？）都有。（受命法官：你的印象總共向這個人買幾
    次？）沒幾次。（受命法官：是沒超過十次還是十幾次？）
    我無法確定次數。（受命法官：你們二人有以公用電話打過
    聯絡對方否？）有。....... （受命法官：你說一次買都是
    一、二千元，是買一千元較多還是二千元較多？）一千元較
    多。（受命法官：二千元買幾次？）我忘記了。（受命法官
    ：二千元買一次還是二次、三次？）忘記了。（審判長：你
    打電話給對方買毒品，你以哪支電話打？）0000000000。
    ...... .. （受命法官：有沒有一天買好幾次的紀錄？）最
    多一天買二次。（受命法官：有幾次是一天買二次？）不一
    定，若身上有錢就買，沒錢就沒買了。（受命法官：有沒有
    常常早上買毒，下午又買毒？）是。」等語。足認甲○○與
    乙○○一起向「培信（信仔）」購買毒品。
  本案偵查進行之初，警方是先蒐集到乙○○之證詞，再依據
    乙○○所述，認為其同案共犯甲○○（彰化地檢署94年偵字
    3020、3798號、彰化地方法院94年訴字1463號）也有向被告
    購買毒品，而將甲○○列為證人。本院於94年10月6 日審理
    期日借訊甲○○到庭，其在面對被告的壓力下，顯得畏畏縮
    縮，對於是否向被告購買毒品之關鍵問題，不肯直接回答，
    但仍坦承是其與乙○○都曾經打電話向「培信」買毒品。
  另參照通聯記錄，證人甲○○之0000000000電話與系爭
    0000000000電話，共有94年3 月30日、4 月3 、10至19日（
    共12天）一共31通電話通聯。而證人乙○○也曾以其
    0000000000 號手機，於94年4 月26日14時40分與
    0000000000電話通聯。證人甲○○審判中證詞，核與通聯記
    錄吻合。證人甲○○94年4 月18日被逮捕後，採尿送驗呈現
    嗎啡陽性反應，經裁定觀察勒戒處分（彰化地院94毒聲字
    517 號裁定），核與所述94年4 月間仍有購買毒品之陳述相
    符。甲○○之證詞，可信為真。
  至於甲○○於94年8 月12日檢察官偵查中之證詞，因為甲○○到庭表示：是先看過乙○○筆錄，再照著乙○○筆錄所述
    的細節重述。既然甲○○偵查中證言，受到他人證詞引導，
    真實性有受污染之嫌，故不採為證據，併此說明。
  (三)扣案海洛因6 小包（淨重11.78 公克，空包裝重2.25公克，
    純度36.06 ％，純質淨重4.25公克）經法務部調查局鑑定無
    誤（見法務部調查局94年10月13日調科壹字第16000277 5
    號鑑定通知書，附審判卷），應為預備販賣用之毒品。
  (四)扣押物品（鏟子3 支、電子磅秤1 個、分裝袋120 個、黑色
    皮包1 個）：查本案扣得被告所有之分裝袋120 個，被告雖
    辯稱分裝袋價格便宜，一次十幾元可購買上百個等語置辯，
    然衡情海洛因為價值昂貴之物，買進毒品時就已經以分裝袋
    包好了，被告倘為自己施用，自可重複使用，避免丟棄袋內
    殘渣，減少浪費更無須購買上百個分裝袋來分裝，越分裝耗
    損越多。是以扣案之分裝袋應係被告用以分裝販賣使用無誤
    。加以海洛因量少值昂，被告不至於單憑直覺評估其重量，
    應係以分裝鏟子分裝，再以扣案電子磅秤秤重後出售。
  (五)系爭0000000000電話申請名義人是「林延俊」，性質是「易
    付卡」，啟用時間93年8月10日（見94年偵字3207號卷第50
    頁）。雖然不是以被告名義申請，但販毒者不會輕易留下證
    據，往往利用人頭名義購買之易付卡電話為聯絡工具，此為
    常情。且依據後述相關證據，足認定系爭0000000000電話，
    確實是被告所使用無誤。
  (六)綜上所述，被告雖然否認犯行，但有證人乙○○於偵訊中之
    結證屬實，以及證人甲○○於審判中承認向「培信（信仔）
    」購買毒品，而被告綽號就是「培信」，甲○○、乙○○之
    證詞也與通聯記錄、尿液檢驗結果等相吻合。雖然證人乙○○到庭後，改稱是向被告「索討毒品」不是「購買毒品」云
    云，證人甲○○對於是否向被告購買毒品之關鍵問題，不敢
    回答，沈默不語。但證人乙○○、甲○○所為之閃爍、迴避
    之處，乃是不願意當面得罪被告，畏懼遭人報復，不得不使
    然。但由二位證人前後之證詞比對，可見證人之真意，還是
    指稱明確有向被告購買毒品。另參酌扣案電子磅秤、大量的
    分裝袋120 個，已超出一般吸毒者所需。本案事證明確，被
    告販毒行為已可認定。
二、被告販賣海洛因之次數及金額：
  (一)賣給乙○○部分：
    乙○○於偵訊中結證：「一星期跟他買二、三次，大概跟他
    買了三個月.... 都 買三千或五千左右，每次都買一小包。
    .... 在 警察局說94年5 月20日18時在愛琴海汽車旅館前跟
    丁○○買一千元海洛因，筆錄實在。.... 前 一次在94 年5
    月19日下午在愛琴海汽車旅館前也有買，跟丁○○買二、三
    千元海洛因。有錢就會去買，一星期買二至四次。..」等語
    （94年偵字3207號卷第19-20 頁）。購買頻率、金額之證述
    ，雖然稍有出入，但此乃是基於過去印象，只能說明大概情
    形，一般人除非是刻意記錄，否則難以精確無誤。依「罪證
    有疑，利於被告」之罪疑惟輕原則，本院依據乙○○偵訊中
    證詞，作最有利被告的算法：為期3 個月共12週，其中1週
    是購買4 次、1 週是3 次、其餘10週都是2 次（計算共27
    次），金額除了1 次2000元、1 次3000元、1 次5000元外，
    其餘24次都是1000元，應計共有34000 元販賣所得。
  (二)賣給甲○○部分：
    甲○○於審判中證述：購買毒品時間為94年2 至4 月間，每
    次都買1000元、2000元，最多1 天買2 次，是打對方的0000
    000000電話購買。參照通聯記錄，甲○○與0000000000 曾
    於94年3 月30日、4 月3 、10至19日（共12天）一共31通之
    通聯紀錄。而甲○○因於94年4 月18日下午起就前往台中市
    活動，18日15時50分許被警方逮捕（參照彰化地檢署94 年
    偵字3020、3798號起訴書、彰化方地法院94年訴字1463 號
    判決）。甲○○於本院審理中證稱：0000000000號手機於94
    年4 月18日犯案時，雖有隨身攜帶，但可能是交給他人保管
    ，已經手機目前不知在何處等語。另參照彰化地方法院94
    年訴字1463號判決認定之事實，乙○○94年4 月18日於警察
    逮捕時趁隙逃逸，因此手機可能是由乙○○帶走。故通聯記
    錄顯示94年4 月19日22時09分之通話，應非甲○○所撥打的
    ，除此之外，尚有11天共30通之通聯記錄，本於罪疑唯輕原
    則，以最有利被告的算法：11天中有10天購買1 次，其中1
    天購買2 次，計算共購買12次，其中11次都是1000元，只有
    1 次是2000元，共計是13000 元。
三、被告辯解、辯護意旨，及其不採之理由：
  (一)被告辯解：
    我否認販賣，扣案全部毒品都是我自己要吃的，0000000000
    為也不是我的電話，我的電話是0000-000000 。證人乙○○
    要向我拿毒品，我不給他，他對我說很難聽的話，我才打他
    ，所以今天他才挾怨報復，他的證詞亂七八糟，他與甲○○
    都是串供講好的。分裝袋在五金店購買一包十元就有一百個
    ，根本不是販毒使用的。我以前做過兄弟，我很想走「好路
    」，所以才做收菜的生意，我若需要錢，不必走到販賣毒品
    的路。
  (二)辯護意旨：
  0000000000號的電話，名義上並非被告申請，通聯也與被告
    無關，在搜索時亦未查獲此電話，始終無法證明此與被告有
    關。乙○○於8 月2 日之說詞，他說他用公用電話與000000
    0000聯絡，依情理上來說，販毒屬於非常隱密的事情，若以
    公用電話購買毒品，顯不符常情。
  本案警方也沒有採用一般釣魚的方式辦案，也就是說94年5
    月20日製作乙○○之指認筆錄後，就予放任，一直到8月2日
    才由檢察官偵查，導致被告原本可提出之不在場證據滅失。
  乙○○之警訊筆錄記載，警察確實有以他可以獲得減刑的法
    律上的利益來誘導他；在8 月2 日的偵訊筆錄，乙○○說他
    買毒品的價格亦有3000元、5000元、2000元等，前後供述不
    一，購買次數也不一致。
  甲○○偵查中證詞，是參照乙○○之筆錄去說的。至於他在
    筆錄中所說的交易時間，本身即欠缺電話紀錄予以證明；卷
    內雖有94年4 月份以後的電話，若證人今天說自93年1 月開
    始即有購買，我們又該如何查證？甲○○偵查中指認000000
    0000電話，也是經過檢察官引導，所以他不確定該支行動電
    話是被告所有。
  乙○○在詰問時所說的，一再說是「索討毒品」，但檢察官
    卻將其解釋成「買賣毒品」，太過武斷。而乙○○亦證稱，
    他確實曾遭被告毆打，二人有怨隙存在。證人對被告不利的
    指述，欠缺一貫性，在證據判斷上來說，是具有瑕疵的，至
    少沒有辦法增加其在警訊及偵訊中證詞的證明力。
  依最高法院判例，指證毒品案件，除指證之證人外，尚需有
    其他證據予以佐證，供述的本身亦需無瑕疵。本件二位證人
    在面對法院的詰問時，根本是在胡言亂語，而二位證人在偵
    查中的證言，沒有經過交互詰問，證詞反覆不一，在欠缺佐
    證的情況之下，證人隨意說出被告如何販賣的次數、數量。
    而被告又無法自舉不在場之證明，顯見本案在亳無證據的情
    況之下，僅憑二位證人無法查證的證述，即據以起訴被告，
    十分危險，故請求諭知被告無罪之判決。
  (三)0000000000確實是被告使用之電話：
    經比對通聯記錄與本案其他事證之間的關係，發現如下：
  依照卷內列印的通聯記錄，可以證明0000000000通話的次數
    非常頻繁，每小時都有7 、8 通左右通話記錄。而另一方面
    ，被告曾於94年3 月19日晚間11時許因施用毒品被搜索，進
    而被帶回警局製作筆錄及檢察官複訊（見本院94年度訴字
    528 號判決）。而自94年3 月18日01時58分至94年3 月20
    日19時10分，將近2 天時間，0000000000電話完全停止使用
    ，沒有任何通聯紀錄，極為不尋常，但竟與被告遭拘捕的時
    間，如此吻合。
  94年7 月27日警方搜索時，現場還有王靜娟（被告之女友）
    、藍志忠（被告之朋友）在場。王靜娟、藍志忠94年7 月27
    日經採尿送驗，均呈現毒品陽性反應，王靜娟經併案審理（
    台中地方法院94訴字2611號、台中地檢署94年毒偵字5714
    號），藍志忠則被裁定觀察勒戒（本院94年毒聲字429 號）
    。經查王靜娟曾使用其0000000000號手機與0000000000通聯
    、時間為94年4 月17日22時32分；94年4 月20日12時26分；
    94年4 月22日21時45分。而藍志忠通聯更為頻繁，藍志忠曾
    使用其00-0000000電話與0000000000電話通聯過27次，時間
    為94年4 月4 日、9 日、10日、14日、15至21日、24日至26
    日。
  證人乙○○在審理期日中證稱：「（受命法官：所以你知道
    丁○○的電話？）我忘記了。（受命法官：你當時知道？）
    當時本都是甲○○打，後來我打過一次，都是我忘記了。..
    . 」等語，經查乙○○確實曾經以其0000000000號手機於94
    年4 月26日14時40分與系爭0000000000通聯。
  甲○○使用0000000000電話與0000000000通聯頻繁（如前述
    ），甲○○於審理中亦承認其撥打0000000000購買毒品。
  甚至被告另一隻手機0000000000電話，竟也與0000000000電
    話有一通94年3 月22日凌晨0 時58分之通聯。這極可能是被
    告外出只攜帶0000000000電話，而家人使用另1 支00000000
    00電話打給被告所留下之記錄。
  系爭電話經常出現的基地台位置是「西螺鎮○○路225 號
    10F 頂樓」「西螺鎮○○段土地」，也在與被告住家「大同
    路10 巷4號」相隔不遠，地點也如此吻合。
  在時間吻合、空間吻合、證人供述相符、全部相關人等都曾
    與此電話密切往來之多種因素下，堪認定系爭電話就是被告
    販毒使用之聯絡電話。而且乙○○、甲○○撥打0000000000
    ，目的在向「培信（信仔）」購買毒品，「培信（信仔）」
    即是被告，足見該電話確實是被告所使用。
  (四)其餘不採之理由：
  證人甲○○雖有肅清煙毒條例之前科，94年4 月18日被逮捕
    後，經採尿呈現毒品陽性反應，但此次算是自毒品危害防制
    條例施行以來的初次犯行，故裁定接受觀察勒戒（彰化地院
    94毒聲字517 號裁定），94年8 月18日開始執行。甲○○根
    本沒有被判處徒刑之風險，更沒有「供出上游以減輕其刑」
    （毒品危害防制條例第17條）之問題，自無誣陷被告之必要
    。況且，甲○○若真要誣陷被告，大可在審理中，直接說是
    被告販賣毒品，何需婉轉地說是綽號「信仔、培信」的男子
    販毒？更可見，甲○○並無誣陷被告。
  有關甲○○於偵訊中製作之筆錄，本院認為可能有受誘導污
    染之嫌，已不採用（如前述）。
  證人乙○○推翻偵查中「購買毒品」之證詞，改稱是「索討
    毒品」云云，雖然證詞前後有欠一致性。但證人乙○○也陳
    述：看到丁○○會怕，不敢在他面前大小聲等語。惟查，一
    般證人因為人性之弱點，以及避免得罪涉案被告之考量，往
    往有翻異前供，而改為有利於被告證述之現象，藉以避免遭
    被告仇視。而被告亦利用此種情形，主張證人所為之指證前
    後矛盾或非出於本意，而請求法院排斥其證詞之可信性，惟
    法院對證人所為前後矛盾不一之證詞，不宜僅依表面觀察，
    發現其一有矛盾情形即全然摒棄不採，亦不應依證人事後之
    翻供即認其原先之證詞不實，法院為確實發現真實，仍有必
    要依人性弱點之角度，深切觀察其前後所為不同之證述，何
    者係真實可信，何者係事後為避免得罪被告所為迴護之詞，
    而不應採信，以作為判決之依據。經查，證人乙○○前於檢
    察官訊問時，對於向被告購買毒品之時間、地點及金額，雖
    稍有出入，但大致已證述甚明。且經核對乙○○吸毒被逮捕
    之時間，及客觀通聯紀錄等證據，也彼此相符。足認證人乙○○在本院翻供改稱「索討毒品」之理由並不可採，應以其
    於偵查中之證述較為可信。證人乙○○前後證述不一致，是
    否涉犯偽證罪嫌，宜由檢察官另行依法處理，併予敘明。
  販賣毒品之刑罰極重，如非確有其事，一般人當不致故陷他
    人於此販毒重罪。反之，施用毒品罪並非重罪，一般量刑都
    在一年多至幾個月之間，乙○○前經觀察勒戒，也曾多次入
    出監獄，不可能不知情。辯護意旨認為：乙○○可能為了減
    輕施用毒品罪之刑責，而誣陷被告云云，顯不可採。辯護意
    旨認為乙○○因為在自來水廠遭被告打一下而懷恨在心，因
    此誣陷被告挾怨報復云云，但此一「在自來水廠被打一下」
    說法，是辯護人主動誘導訊問，乙○○只是回答「好像有」
    「他有時會稍微打我一下」「他朝我的頭部打一下」「為了
    何事打我，我忘記了」等語，縱然此項說法為真，也僅止於
    朋友之間調皮遊戲，怎可能因此挾怨報復？此項辯護意旨亦
    不可採。
  至於本案警方沒有採取「釣魚」或長期監聽之方式，而採取
    直接搜索之方式偵辦，乃是其個案考量，與證據是否充分，
    蒐證是否完全，沒有必然關連。
  只要乙○○與被告已建立默契，在電話中以暗語溝通，犯行
    不容易敗露。所以乙○○打公共電話向被告買毒品，並無違
    背常情之處。
四、論罪科刑：
  (一)按海洛因係毒品危害防制條例第2 條第2 項第1 款所列之第
    1 級毒品，核被告所為，係犯毒品危害防制條例第4 條第1
    項之販賣第1 級毒品罪。被告販賣毒品海洛因前後，持有毒
    品海洛因之低度行為，應為販賣之高度行為所吸收，不另論
    罪。
  (二)被告先後多次販賣第一級毒品海洛因之犯行，均時間緊接，
    手段相同，所犯構成要件復同一，顯係基於概括之犯意反覆
    為之，為連續犯，應依刑法第56條規定論以一罪，並加重其
    刑。惟因販賣第1 級毒品罪之法定本刑為「死刑或無期徒刑
    」，依法均不得加重，故僅就得併科罰金之法定罰金刑部分
    ，依法加重其刑。
  (三)被告有如事實欄所載之前科執行紀錄，有台灣高等法院被告
    全國前案紀錄表可證。被告於有期徒刑執行完畢後5 年內，
    再犯本案之罪，係屬累犯，惟本件所犯之販賣第一級毒品海
    洛因罪其法定本刑為死刑或無期徒刑，依法均不得加重其刑
    ，固僅就得併科罰金之法定罰金刑部分，依法遞加重其刑。
  (四)爰審酌：被告自年以來有各項前科，素行不佳，屢次判
    刑，至少5 度入監服刑或強制工作，出獄後仍再度犯罪，沒
    有徹底悔悟，意圖牟利而販賣海洛因，犯罪動機不良，
    被告有高中學歷，與其妻已離婚，目前家中成員有父母親及
    三名子女，大兒子與女兒已進入社會工作，尚有小兒子就讀
    大學。被告販賣海洛因，使人沉迷於毒癮，無法自拔，輕
    則戕害身心，重則引發各種犯罪，實為多種犯罪之源頭，對
    社會治安有相當程度影響所生之危害，被告犯罪否認犯罪
    ，未見悔意，欠缺坦承面對錯誤的勇氣，犯後態度不佳等一
    切情狀，量處如主文所示之法定最低刑度「無期徒刑」，以
    資懲儆。
  (五)被告販賣第一級毒品海洛因予他人施用，戕害他人之身心，
    次數達39次，金額達47000 元，次數規模不能算少。94年3
    月19日因為施用毒品被搜索後，理應知所收斂，卻繼續於94
    年4 、5 月間販毒，危害他人，根本無視法律存在，在社會
    上皆認為此為應予嚴懲之惡劣份子。販賣之海洛因足以導致
    施用者產生精神障礙、性格異常之身心，戕害國人身體健康
    ，且有危害社會安全之虞，惡性非輕。被告94年7 月27日被
    查獲後，猶持僥倖心態，編織各種卸責之詞，欠缺面對錯誤
    的勇氣，就全部犯罪情節觀之，殊不足以引起一般人之同情
    ，實無任何「情堪憫恕」之情形，故無適用刑法第59條減刑
    之餘地，應予說明。
  (六)扣案之海洛因六小包（淨重11.78公克，空包裝重2.25公克，
    純度36.06 ％，純質淨重4.25公克），係本案查獲之第1 級
    毒品，不問屬於犯人與否，均應依毒品危害防制條例第18條
    第1 項前段之規定宣告沒收銷燬之。至於查獲時已包裝海洛
    因之分裝袋6 包，與毒品已無法完全分離，併依據上述規定
    沒收銷燬之。
  (七)扣案之分裝袋120 個、分裝鏟子3 支、電子秤1 個，均係被
    告所有並供被告販賣毒品海洛因犯罪所用之物，應依毒品危
    害防制條例第19條第1 項之規定宣告沒收。至於黑色皮包1
    個，依警卷內相片所示，屬於毒品之外包裝，便於攜帶及運
    輸，有防止毒品裸露、逸出及潮濕之功用，應係供販賣毒品
    時所用之物，至為顯然（最高法院89年度台上字第178號判
    決意旨參照），併依上述規定沒收之，
  (八)被告販賣所得47000元，應依毒品危害防制條例第19條第1項
    沒收，如全部或一部不能沒收，以其財產抵償之。
  (九)扣案甲基安非他命六小包（淨重8.7210公克，取樣0.1237公
    克，餘重8.5973公克）（經憲兵司令部刑事鑑識中心鑑定無
    誤，見該中心94年10月13日94安鑑字第02448 號鑑驗通知書
    ，附審判卷），吸食鼻管1 支、安非他命吸食器1 組、注射
    針筒38支，雖為違禁物或施用毒品之工具，但沒收為從刑之
    一種，依主從不可分原則，應附隨於主刑同時宣告之，若無
    主刑，從刑即無所附麗。上述物品應該在施用毒品罪案件中
    沒收，或由檢察官單獨聲請沒收。另現金39400 元，無從證
    明是犯罪所得，不宣告沒收。被告持用之0000000000號行動
    電話之SIM 卡並未扣案，依現存事證，無法證明其仍存在，
    為避免日後執行之困擾，亦不宣告沒收，附此敘明。
五、適用法律：
  (一)刑事訴訟法第299 條第1 項前段。
  (二)毒品危害防制條例第4 條第1 項、第18條第1 項前段、第19
    條第1 項。
  (三)刑法第11條、第47條、第56條。
本案經檢察官丙○○到庭執行職務。
中　　華　　民　　國　　94　　年　　12　　月　　14　　日
               刑事第四庭 審判長法  官  吳福森
                                法  官  吳基華
                                法  官  葉明松
以上正本證明與原本無異
如不服本判決，應於送達後10日內，向本院提出上訴狀。（須附
繕本）
                                書記官  顏錦清
中　　華　　民　　國　　94　　年　　12　　月　　14  　日
附錄本案論罪科刑法條全文：
毒品危害防制條例第四條
製造、運輸、販賣第一級毒品者，處死刑或無期徒刑；處無期徒
刑者，得併科新台幣一千萬元以下罰金。
製造、運輸、販賣第二級毒品者，處無期徒刑或七年以上有期徒
刑，得併科新台幣七百萬元以下罰金。
製造、運輸、販賣第三級毒品者，處五年以上有期徒刑，得併科
新台幣五百萬元以下罰金。
製造、運輸、販賣專供製造或施用毒品之器具者，處一年以上七
年以下有期徒刑，得併科新台幣一百萬元以下罰金。
前四項之未遂犯罰之。
